臺灣高雄地方法院刑事判決
111年度審原易字第19號
公  訴  人  臺灣高雄地方檢察署檢察官
被      告  童俊杰


                    （另案於法務部○○○○○○○○○執行中）
指定辯護人  本院公設辯護人蘇鴻吉
上列被告因竊盜等案件，經檢察官提起公訴（111年度偵字第178
55號），被告於準備程序中對被訴事實為有罪之陳述，經本院裁
定改依簡式審判程序審理，判決如下：
    主  文
乙○○共同犯攜帶兇器竊盜罪，處有期徒刑柒月。
未扣案之犯罪所得新臺幣捌仟元沒收，於全部或一部不能沒收或
不宜執行沒收時，追徵其價額。
    事  實
一、乙○○與溫丞焌（由檢警另偵辦中）共同意圖為自己不法之所
    有，基於攜帶兇器竊盜之犯意聯絡，於民國111年1月11日凌
    晨0時55分許，由乙○○駕駛懸掛車牌號碼0000-00號車牌自用
    小客車（車身號碼ZRE000-0000000號）搭載溫丞焌，至甲○○
    所經營位於高雄市○○區○○○路00號之選物販賣機店家，由溫
    丞焌持客觀上足以對人之生命、身體及安全造成危害，可供
    為兇器使用之拔釘器，破壞店內兌幣機之鎖頭，竊取兌幣機
    內共計新臺幣（下同）4萬元得手，得手後旋由乙○○駕駛上
    開車輛搭載溫丞焌離去，乙○○並因而分得8,000元之報酬。
二、案經甲○○委由張瑋軒訴由高雄市政府警察局新興分局報告
    臺灣高雄地方檢察署檢察官偵查起訴。
    理  由
一、程序部分
    本案被告乙○○所犯非死刑、無期徒刑、最輕本刑為3年以上
    有期徒刑之罪，或高等法院管轄第一審之案件，且被告對被
    訴事實為有罪之陳述，經告以簡式審判程序之旨，並聽取檢
    察官、被告之意見後，本院裁定改依簡式審判程序進行審理
    ，是本件之證據調查，依刑事訴訟法第273條之2規定，不受
    同法第159條第1項、第161條之2、第161條之3、第163條之1
    及第164條至第170條規定之限制。
二、認定事實所憑之證據及理由
　　上揭事實，業據被告於偵訊及本院審理時均坦承在卷，核與
    告訴代理人張瑋軒於警詢之指訴、證人即共犯溫丞焌於警詢
    之證述情節相符，並有道路及上址店內監視器影像光碟及擷
    圖、車輛詳細資料報表、失車-案件基本資料詳細畫面報表
    等件在卷可稽，足認被告之自白與事實相符。故本件事證明
    確，被告犯行堪以認定，應依法論科。
三、論罪科刑
  ㈠按刑法第321條第1項第3款之加重竊盜罪，係以行為人攜帶兇
    器竊盜為其加重條件，此所謂兇器，並無種類限制，凡客觀
    上足對他人生命、身體、安全構成威脅，具危險性之器物均
    屬之，且祇須行竊時攜帶此種具危險性之兇器為已足，尚不
    以攜帶之初有行兇意圖為必要（最高法院79年台上字第5253
    號判決意旨參照）。本件被告與溫丞焌為上開犯行時，由溫
    丞焌持拔釘器破壞兌幣機，該拔釘器既可用以破壞店內兌幣
    機鎖頭，堪認客觀上足對人之生命、身體、安全構成威脅，
    具有危險性，自屬刑法第321條第1項第3款所定之兇器。故
    核被告所為，係犯刑法第321條第1項第3款之攜帶兇器竊盜
    罪。被告與溫丞焌就上開犯行，有犯意聯絡及行為分擔，依
    刑法第28條規定，為共同正犯，公訴意旨漏未論及共同正犯
    ，應予補充。
  ㈡至起訴書雖記載被告前因販賣毒品等案件，經臺灣高雄少年
    及家事法院以106年度少訴字第1號判決有期徒刑1年10月、2
    年、2月4次，應執行有期徒刑3年2月、5月確定。後經本院
    以107年度聲字第1561裁定應執行有期徒刑3年確定，於民國
    109年6月13日縮短刑期假釋出監並付保護管束，迄至109年9
    月29日假釋期滿未經撤銷，其未執行之刑，以已執行論，而
    應論以累犯等語。然檢察官並未就構成累犯之事實及應加重
    其刑之具體事項提出相關證明方法，依最高法院刑事大法庭
    110年度台上大字第5660號裁定意旨，本院自無庸就此部分
    依職權調查並為相關之認定，且被告此部分前科素行僅須依
    刑法第57條第5款規定於量刑時予以審酌即可，附此敘明。
  ㈢爰以行為人之責任為基礎，審酌被告非無謀生能力，竟擔任
    把風，與溫丞焌共同以事實欄所載方式破壞兌幣機鎖頭而竊
    取他人財物，犯後復未與告訴人和解賠償其所受損害，所為
    實有不該；惟念被告犯後坦承犯行，態度尚可，並考量其犯
    罪手段、情節、參與程度、所竊財物價值，暨被告如臺灣高
    等法院被告前案紀錄表所示之前科素行，兼衡被告於本院自
    述之學經歷、職業、家庭生活狀況（事涉個人隱私不予揭露
    ，詳見本院審原易卷第67頁）等一切具體情狀，量處如主文
    所示之刑。
四、沒收與不予沒收之說明
　㈠犯罪所得之沒收
　　按犯罪所得，屬於犯罪行為人者，沒收之；前二項之沒收，
    於全部或一部不能沒收或不宜執行沒收時，追徵其價額，刑
    法第38條之1第1項前段、第3項分別定有明文。再按共同犯
    罪行為人之組織分工及不法所得，未必相同，彼此間犯罪所
    得之分配懸殊，其分配較少甚或未受分配之人，如仍應就全
    部犯罪所得負連帶沒收之責，超過其個人所得之剝奪，無異
    代替其他犯罪參與者承擔刑罰，顯失公平，因共犯連帶沒收
    與罪刑相當原則相齟齬，故共同犯罪，所得之物之沒收，應
    就各人分得之數為之，亦即沒收或追徵應就各人所實際分得
    者為之（最高法院104年第13次及第14次刑庭會議決議參照
    ）。經查，被告於本院審理中自承分得之報酬為8,000元（
    見本院審原易卷第67頁），核與證人即共犯溫丞焌於警詢證
    述相符（見警卷第12頁），故被告之犯罪所得沒收即應就其
    所分得之實際數額即8,000元為之，應依刑法第38條之1第1
    項前段、第3項規定諭知沒收，且於全部或一部不能沒收或
    不宜執行沒收時，追徵其價額。
　㈡至共犯溫丞焌行竊時使用之拔釘器，雖屬犯罪工具，然溫丞
    焌於警詢中自承已丟棄，且未據扣案，亦無證據證明現仍實
    際存在，復非違禁物，本院審酌該等拔釘器取得容易，價值
    不高，縱未予沒收，對於犯罪預防目的亦無影響，並不具備
    刑法上之重要性，爰依刑法第38條之2第2項規定，不予宣告
    沒收或追徵。
五、不另為不受理之諭知
　㈠公訴意旨另以：被告如事實欄所為，尚涉犯刑法第354條之毀
    損罪等語。
　㈡惟按刑法第354條之毀損罪，依同法第357條須告訴乃論，又
    告訴乃論之罪，告訴人祇須表示訴究之意思為已足，不以明
    示其所告訴者為何項罪名為必要，如告訴人就指述之事實，
    僅泛稱提出告訴，而未具體指述提告之罪名，則在事實同一
    性之範圍內，應認告訴人均已提出告訴。惟倘告訴人於警詢
    、偵查中，就其指述之犯罪事實，已明確表示對特定罪名提
    出告訴，但就裁判上一罪之其他告訴乃論罪名，並未表示提
    出告訴，則應認告訴人僅對就該特定罪名之犯罪事實提出告
    訴，但就該告訴乃論罪名則未提出告訴。經查，警詢中員警
    問告訴代理人張瑋軒：「你是否要對嫌疑人提出告訴?」，
    告訴代理人張瑋軒明確表示：「我要對嫌疑人提出竊盜告訴
    」（見警卷第27頁），其並未對毀損他人物品部分提出告訴
    ，依其前後文義，堪認告訴代理人張瑋軒僅就竊盜之犯罪事
    實提出告訴，而未就裁判上一罪之毀損他人物品部分提出告
    訴，則就毀損部分未據合法告訴，原應就其被訴毀損部分為
    不受理之判決，然此部分若構成犯罪，與經本院論罪科刑之
    攜帶兇器竊盜罪具有想像競合之一罪關係，爰不另為不受理
    之諭知。
據上論斷，應依刑事訴訟法第273條之1第1項、第299條第1項前
段，判決如主文。
本案經檢察官丙○○提起公訴，檢察官范文欽到庭執行職務。
中　　華　　民　　國　　111 　 年　　10　　月　　13　 日
                  刑事第五庭   法　官  李宜穎
以上正本證明與原本無異。
如不服本判決應於收受送達後20日內向本院提出上訴書狀，並應
敘述具體理由；如未敘述上訴理由者，應於上訴期間屆滿後20日
內向本院補提理由書（均須按他造當事人之人數附繕本）「切勿
逕送上級法院」。
中　　華　　民　　國　　111 　年　　10　　月　　13　　日
　　　　　　　　　　　　　　　 書記官  黃挺豪
附錄本判決論罪科刑法條：
刑法第321條
犯前條第一項、第二項之罪而有下列情形之一者，處六月以上五
年以下有
期徒刑，得併科五十萬元以下罰金：
一、侵入住宅或有人居住之建築物、船艦或隱匿其內而犯之。
二、毀越門窗、牆垣或其他安全設備而犯之。
三、攜帶兇器而犯之。
四、結夥三人以上而犯之。
五、乘火災、水災或其他災害之際而犯之。
六、在車站、港埠、航空站或其他供水、陸、空公眾運輸之舟、
    車、航空機內而犯之。
前項之未遂犯罰之。